臺灣高等法院刑事判決　　　　　　　　96年度上訴字第2351號
上　訴　人　台灣桃園地方法院檢察署檢察官
上　訴　人
即　被　告　乙○○
選任辯護人　金學坪　律師
　　　　　　王令冠　律師
上　訴　人
即　被　告　甲○○
選任辯護人　扶助律師曹大誠律師
上列上訴人因被告毒品危害防制條例案件，不服臺灣桃園地方法
院95年度訴字第2828號，中華民國96年4月9日第一審判決（起訴
案號：臺灣桃園地方法院檢察署95年度偵字第18599號），提起
上訴，本院判決如下：
    主  文
原判決關於乙○○犯如附表編號六所示之罪及定執行刑，暨甲○○部分，均撤銷。
乙○○販賣第一級毒品，累犯，處有期徒刑拾伍年參月。
乙○○其餘之上訴駁回。
乙○○上揭第二項撤銷改判部分，及第三項上訴駁回部分所處之
刑，應執行有期徒刑貳拾貳年玖月。
甲○○無罪。
    事  實
一、乙○○前曾因施用第二級毒品案件，經臺灣桃園地方法院於
    民國（下同）93年5月7日以92年度易字第1430號判處有期徒
    刑6月確定，於93年11月26日易科罰金執行完畢。
二、乙○○仍不知悛悔，明知海洛因及安非他命，業經公告列為
    毒品危害防制條例所定之第一級毒品及第二級毒品，皆具有
    成癮性、濫用性及對社會危害性，不得製造、運輸、販賣或
    持有，竟仍分別基於販賣第一級毒品及第二級毒品之犯意，
    以0000000000號行動電話聯絡後，將其原先向不詳姓名之人
    所購入供己施用之第一級毒品海洛因及第二級毒品安非他命
    （按其施用第一、二級毒品犯行部分業經原法院95年度訴字
    第2402號案件分別判處有期徒刑9月、7月，並定其應執行刑
    為有期徒刑1年2月確定），意圖營利為賺取不詳價差，分別
    於附表所示時間、地點，販賣如附表所示之種類、金額之毒
    品予如附表所示之交易對象。
三、嗣於乙○○如附表編號六所示之交易完成之際，經埋伏守候
    之員警出示臺灣桃園地方法院檢察署檢察官核發之拘票對乙○○實施拘提，並經朱賢學同意搜索，於朱賢學身上扣得其
    甫向乙○○購得之第一級毒品海洛因一包（驗餘淨重0.05公
    克，空包裝重0.23公克）而當場查獲。
四、案經內政部警政署國道公路警察局移送臺灣桃園地方法院檢
    察署檢察官偵查起訴。
    理  由
壹、證據能力部分：
    按被告以外之人於審判外之言詞或書面陳述，除法律有規定
    者外，不得作為證據，刑事訴訟法第159條第1項固定有明文
    。惟被告以外之人於偵查中向檢察官所為之陳述，除顯有不
    可信之情況者外，得為證據，此亦據同法第159條之1第2項
    規定甚詳。又除法律另有規定外，實施刑事訴訟程序之公務
    員因違背法定程序取得之證據，其有無證據能力之認定，應
    審酌人權保障及公共利益之均衡維護，同法第158條之4亦規
    定甚詳。查，本件證人楊順雄、吳明修、朱賢學三人於檢察
    官偵查中所為之陳述，均無顯有不可信之情況。又其中證人
    吳明修、朱賢學等二人雖未經檢察官告知得行使拒絕證言權
    ，而逕為具結陳述，然核諸其等於原法院審理中經告知拒絕
    證言權後，就涉及其等本身可能成立犯罪之相關問題仍無任
    何拒絕證言之表示，足見其等於檢察官偵查中經諭知具結後
    所為之陳述，亦係出於其等之自由意志，檢察官此部分取證
    程序之瑕疵，對於其等權益自難認構成嚴重之侵害；本院並
    審酌販賣毒品犯行，極度戕害國民健康，對於社會治安影響
    甚鉅，許多犯罪行為均因行為人沾染吸毒惡習、亟需購毒資
    金而起，販毒之人誠屬社會治安之頭號公敵，自有及早繩之
    以法之必要，為維護此部分公共利益，本院認檢察官疏未告
    知上開證人拒絕證言權而違法取得之證據，仍有證據能力。
    是上開證人三人於檢察官偵查中之陳述，依前揭說明，均具
    有證據能力，合先敘明。
貳、被告乙○○部分：
  一訊據被告乙○○矢口否認有何販賣毒品之犯行，在原審辯稱
    ：伊並未販賣毒品云云。被告原審選任辯護人則為被告辯護
    稱：證人楊順雄、吳明修、朱賢學之證詞前後不一，不能證
    明被告乙○○有與證人吳明修交易毒品之事實，亦不能證明
    被告主觀上有販賣毒品予證人楊順雄、朱賢學以營利之意圖
    ，實則被告乙○○為施用毒品之人，為確保來源不中斷，因
    而與證人楊順雄間存有相互支援之默契，即證人楊順雄先向
    被告乙○○調取供己施用，證人楊順雄日後再交付毒品或金
    額抵帳，另被告乙○○交付海洛因予證人朱賢學，則係基於
    幫助施用之意思無償提供，證人朱賢學係挾怨惡意栽贓，始
    偽稱有交付金錢予被告，此外，被告並未主動兜售販賣、交
    易次數亦不頻繁，證人楊順雄、吳明修又均稱尚積欠被告金
    錢，更足見被告並不具營利之意圖等語。被告乙○○另在本
    院辯稱：伊沒有賣他們毒品；他們難過的時候來找伊，伊有
    給他們，但是沒有向他們收錢；伊是想以後我難過的時候，
    他們也會給伊云云。惟查：
    (一)被告乙○○販賣第一級毒品海洛因予證人楊順雄部分事實
      之認定：
      1.被告乙○○販賣第一級毒品海洛因予證人楊順雄之事實
        ，業據證人楊順雄於檢察官偵查中及原法院審理時證述
        明確（見偵查卷第126頁、第127頁，原審卷148頁至第
        159頁），復有與該證人陳述相符之通訊監察紀錄表在
        卷可稽（見偵查卷第107頁、第108頁），及臺灣桃園地
        方法院檢察署通訊監察書附於原審院卷可證。
    (二)被告乙○○販賣第一級毒品海洛因及第二級毒品安非他命
      予證人吳明修部分事實之認定：
      1.被告乙○○販賣第一級毒品海洛因及第二級毒品安非他
        命予證人吳明修部分之事實，業據證人吳明修於檢察官
        偵查中及原法院審理時證述明確（見偵查卷第101、102
        頁，原審卷第161頁至第168頁）；復有與上開證人陳述
        相符之通訊監察紀錄表在卷可稽（見偵查卷第95頁、第
        96頁），及臺灣桃園地方法院檢察署通訊監察書附於原
        審卷可證。
      2.其中證人吳明修於原法院審理時雖證稱：伊於95年8月
        17日向被告乙○○表示要拿1000元海洛因及2000元安非
        他命，但被告乙○○僅交付2000元安非他命云云（見原
        審卷第165頁）。然其原於檢察官偵查中已明確證稱：
        當日伊向被告乙○○購買海洛因、安非他命都有，分別
        是海洛因1000元及安非他命2000元等語（見偵查卷第
        102頁）；且觀諸95年8月17日上午10時42分被告乙○○
        與證人吳明修之通訊監察譯文內容，被告乙○○於電話
        中對於證人吳明修要求購買之海洛因及安非他命數量一
        再確認，並表示會依約交貨（見偵查卷第96頁）；顯無
        於交貨時突生變故之跡象與理由；證人吳明修在檢察官
        偵查中所為供證，核與通訊監察內容較為相符，而屬可
        信。該證人於原法院審理時所改稱：當日僅購得安非他
        命云云，應屬迴護被告乙○○之詞。被告乙○○於該次
        交易應係交付如附表編號四所示之海洛因與安非他命予
        證人吳明修，應可認定。
    (三)被告乙○○販賣第一級毒品海洛因予證人朱賢學部分事實
      之認定：
      1.被告乙○○販賣第一級毒品海洛因予證人朱賢學部分之
        事實，業據證人朱賢學於檢察官偵查中及原法院審理時
        證述明確（見偵查卷第72頁、第73頁，原審卷第141 頁
        至第146頁）；復有與上開證人陳述相符之通訊監察紀
        錄表在卷可稽（見偵查卷第44頁），及臺灣桃園地方法
        院檢察署通訊監察書附於原審卷可證。
      2.次查，證人即查獲本案之警員丁○○在本院到庭具結證
        稱：（問：95年8月23日下午1時40分左右，你有無到桃
        園縣中壢市○○○路50巷這個地方？）有；我們支援壹
        個查緝毒品的勤務，我跟丙○○負責在那裡埋伏，當時
        機房通知我們對象已經在進行交易，在現場我們發現乙○○在進行交易，我們就進行逮捕；（問：你在現場有
        無看到乙○○把壹包毒品交給朱賢學？）當時下雨，我
        們看到他們二個在屋簷下交易，有拿給他東西，我們就
        過去表明身分，表明身分後，請他們二位把剛剛交易的
        東西交出來，東西是由朱賢學交出來的；（問：朱賢學
        交出何物？）交出壹小包的東西，當時研判應該是毒品
        ；（問：在乙○○的身上有無查獲何物品？）當場是沒
        有；他是光著上身，穿一條短褲云云（見本院96年11月
        1 日審判筆錄）。另位證人警員丙○○亦在本院到庭具
        結證稱：（問：95年8月23日下午1時40分左右，你有無
        在上述中山東路的地址？）有；（問：在現場你看到什
        麼事情？）如同丁○○所言，當時我們兩人同乘一部機
        車；當時雨很大；（問：有無看到朱賢學拿錢給乙○○
        ？）我沒有看到，當時只看到毒品，沒有注意朱賢學有
        無拿錢；（問：有無看到乙○○拿壹包東西給朱賢學？
        ）有；我有看到等語（見本院96年11月1日審判筆錄）
        。
      3.再查，證人朱賢學向被告乙○○購得而為警當場查獲之
        白粉一包，經送鑑定結果，含有第一級毒品海洛因成分
        （驗餘淨重0.05公克，空包裝重0.23公克），亦有法務
        部調查局95年9月16日調科壹字第09523015440號鑑定書
        附於原審卷可資佐證（見原審卷第117頁）。
      4.證人朱賢學於及原法院審理時雖曾供稱：我在被告住處
        外面，他才剛拿給我海洛因一包1000元時，當時我已經
        將錢交給乙○○，我將壹仟元交給乙○○之後，他才交
        海洛因給我，後來一群警察就上前臨檢云云（見原審卷
        第141頁）。然此部分核與該證人原於警詢中所供：伊
        拿到毒品後還來不及掏錢把錢給被告就被警方逮捕等語
        （見偵查卷第19頁背面）不符。本院審酌前開證人即查
        獲本案之警員丁○○在本院供證：我們看到他們二個在
        屋簷下交易，有拿給他東西，我們就過去表明身分，
        ... 當場是沒有在乙○○的身上有無查獲何物品，他是
        光著上身，穿一條短褲云云；及另位證人警員丙○○在
        本院供證：沒有看到朱賢學拿錢給乙○○，當時只看到
        毒品，沒有注意朱賢學有無拿錢等語。是此部分價款應
        認為係未及交付。
    (四)被告乙○○在原審之辯護人雖為被告辯稱：證人楊順雄、
      吳明修、朱賢學三人於警詢、偵查、審理中之證詞有前後
      不一之情形，難以證明被告乙○○與證人間之交易情形，
      更不能證明被告乙○○具有販賣毒品以營利之主觀意圖；
      證人楊順雄實係與被告乙○○相互支援調取毒品；證人朱
      賢學則係被告乙○○無償提供毒品供其施用等語，然查：
      1.證人楊順雄、吳明修、朱賢學三人於警詢中之陳述，均
        屬被告以外之人於審判外之陳述，依刑事訴訟法第159
        條第1項之規定，不得作為證據，本院並未將之採為認
        定事實之依據。
      2.證人楊順雄、吳明修、朱賢學於檢察官偵查中及於本院
        審理中，就其等向被告乙○○購買毒品之種類、金額、
        次數、日期等細節之陳述均大致相符，洵無前後矛盾，
        悖於論理法則及經驗法則之情形。辯護人所辯：證人三
        人之陳述有前後不一之情形，不能以此證明被告與證人
        間之毒品交易事實云云，尚有誤會。
      3.按販賣安非他命及海洛因係違法行為，非可公然為之，
        不論是何種包裝之毒品，均可任意分裝增減份量，而每
        次買賣之價格、數量，亦隨時依雙方之關係深淺、資力
        、需求程度及對行情之認知等因素，機動調整。販賣之
        利得，除經坦承犯行，或價格、數量俱臻明確外，委難
        察得其情，惟販賣之人從價差或量差之中牟利方式雖異
        ，其意圖營利之非法販賣行為則一，且被告乙○○甘冒
        檢警查緝風險多次販賣毒品予楊順雄、朱賢學、吳明修
        等人，衡情其必然有利可圖，被告乙○○與證人楊順雄
        約定以定期結清價款之方式支付價金，或偶然同意證人
        吳明修積欠價金，並無礙於其營利意圖之認定。準此，
        被告乙○○以高於進貨之價格，將安非他命、海洛因出
        售予楊順雄、朱賢學、吳明修，而從中獲利，情極明灼
        ，其有營利之意圖，至堪認定。
      4.證人楊順雄於原法院審理時，經被告辯護人反詰問：「
        你是要向被告乙○○買還是要請他先調？」云云；其雖
        答稱：「先調」等語。然核諸證人楊順雄自檢察官偵查
        中至原法院審理時，均一再證稱其係向被告乙○○「買
        」毒品，從未表示係請被告乙○○「調」毒品，更未提
        及其與被告間有何相互調取毒品，日後再以毒品或金額
        抵債之約定，其經辯護人黃律師誘導詰問後，突為此項
        陳述，顯係附和之詞，已難採為有利於被告乙○○之認
        定。況審之證人楊順雄與被告乙○○聯絡交易毒品之通
        話中，證人楊順雄均直接向被告乙○○陳述其需求毒品
        之金額，並非詢問被告乙○○可否代向他人取得毒品，
        而被告乙○○就可否進行交易亦當場回覆證人，並無另
        向他人徵詢之表示，甚至於證人楊順雄反應毒品份量不
        足時，被告乙○○更立刻自行決定降低價錢（對話內容
        詳見偵查卷第107頁、第108頁通訊監察紀錄表），顯見
        被告乙○○本人即為證人楊順雄所認定之毒品交易對象
        ，而被告乙○○亦係基於販賣之意思交付毒品予證人楊
        順雄。並無所謂被告乙○○為證人楊順雄「調取」毒品
        之事實，再者被告乙○○不僅於原法院初訊時辯稱：其
        不認識證人楊順雄云云；更自始至終從未陳述過其與證
        人楊順雄間有何相互調取毒品之默契或約定。是原審辯
        護人此部分所辯，尚難採取。
      5.另被告乙○○就其與證人朱賢學之交易情形，於檢察官
        偵查中先辯稱：朱賢學要向伊買毒品，但伊不是要賣他
        ，沒有要跟他拿錢云云（見偵查卷第66頁）；嗣改稱：
        伊身上沒有海洛因，伊叫朱賢學進來家裡，是要跟朱賢
        學一起去向別人拿等語（見偵查卷第83頁）。在原法院
        院審理時則先辯稱：伊並未拿海洛因給朱賢學云云（見
        原審卷第147頁）；嗣又改稱：伊有拿檢察官起訴之毒
        品給朱賢學，但沒有向朱賢學收錢等語（見原審卷第
        202頁）；其供詞反覆，自難令人置信。又被告乙○○
        就其與證人朱賢學間是否素有仇怨一節，先於警詢中表
        示不知道云云（見偵查卷第15頁）；嗣於原法院審理中
        始經辯護人辯稱：其因證人朱賢學所介紹購買之電腦為
        贓物，經警方通知說明，二人因此爭吵而心生嫌隙等語
        ；是此部分買賣糾紛之情節是否與事實相符，已非無疑
        ；況且，縱認確有此事，依其情節並非嚴重，證人朱賢
        學又未受害，證人朱賢學誠無因此一再設詞陷害被告乙○○之必要，況如被告乙○○所稱與證人朱賢學間積怨
        甚深，其又豈有無償提供價值高昂之海洛因予證人朱賢
        學施用之可能？足見原審辯護人所辯：證人朱賢學挾怨
        誣陷被告乙○○，被告乙○○實係基於幫助施用之意思
        無償提供海洛因予證人朱賢學云云，亦難認為真實。
    (五)綜上所述，被告乙○○所辯無非卸責之詞，不足採信，辯
      護人黃律師之辯護意旨，亦均難認有據，本件事證明確，
      被告乙○○之犯行洵堪認定。
  二論罪科刑：
    (一)核被告乙○○所為：
      1.附表編號一、二、五、六部分，核係犯毒品危害防制條
        例第4條第1項之販賣第一級罪。其為販賣而持有海洛因
        之低度行為，均為販賣之高度行為所吸收，不另論罪。
      2.附表編號三部分，核係犯毒品危害防制條例第4條第2項
        之販賣第第二級毒品罪。其為販賣而持有安非他命之低
        度行為，為販賣之高度行為所吸收，不另論罪。
      3.附表編號四部分，核係犯毒品危害防制條例第4條第1項
        、第2項之販賣第一級、第二級毒品罪。其為販賣而持
        有海洛因及安非他命之低度行為，為販賣之高度行為所
        吸收，不另論罪。被告以一行為同時販賣第一級及第二
        級毒品，觸犯二罪名，為想像競合犯，應依刑法第55條
        前段之規定，從一重之販賣第一級毒品罪處斷；公訴意
        旨認被告乙○○此部分行為應予分論併罰，尚有未合。
    (二)被告乙○○前後六次如附表所示之販賣海洛因、安非他命
      之行為，犯意各別、行為不同，應予分論併罰。
    (三)被告乙○○前曾因施用第二級毒品案件，經臺灣桃園地方
      法院於93年5月7日以92年度易字第1430號判處有期徒刑6
      月確定，於93年11月26日易科罰金執行完畢，有本院被告
      前案紀錄表一件在卷可查，其於徒刑執行完畢後五年內故
      意再犯本件六項有期徒刑以上之罪，均為累犯，依刑法第
      47條第1項之規定，應分別加重其刑。又，上開二罪之法
      定本刑為死刑、無期徒刑部分，依法不得加重，僅就有期
      徒刑及得併科之罰金刑部分加重其刑。
    (四)另查被告各次販賣第一級毒品海洛因之數量、金額非鉅，
      又多尚未實際取得價金，獲利應為有限，犯罪情節尚非極
      為重大，是其所犯五次販賣第一級毒品罪刑部分，情輕法
      重，在客觀上均足以引起一般之同情，尚堪憫恕，雖科以
      法定最低度之無期徒刑，猶嫌過重，合分別依刑法第59條
      之規定，酌量減輕其刑，並就得併科罰金刑部份先加後減
      之。
  三原審判決：
    (一)就附表編號六部分，據以論罪科刑，固非無見。惟查，此
      部分被告乙○○販買毒品予朱賢學，朱賢學尚未及交付價
      款即為警查獲，被告並無犯罪所得，已如前述；乃原審宣
      告「如附表編號六所示犯罪所得之財物新臺幣壹仟元沒收
      ，如全部或一部不能沒收時，以其財產抵償之」，自有未
      當。被告之上訴意旨否認此部分犯罪，及檢察官上訴認原
      審量刑過輕，雖均為無理由；然原判決既有上開可議之處
      ，自應由本院將原判決此部分撤銷改判。爰審酌被告乙○○販賣第一級毒品，嚴重為害社會治安，兼衡被告販賣毒
      品之種類、數量，及被告犯後未能坦承犯行等一切情狀，
      量處如主文第二項所示之刑。警方自證人朱賢學身上查扣
      如附表編號六所示之第一級毒品海洛因一包，雖係被告乙○○所販賣，然已交付買家朱賢學，而非仍在被告持有之
      中，本院因認毋庸在被告乙○○論罪科刑項下宣告沒收銷
      燬之。
    (二)就附表編號一、二、三、四、五部分，適用毒品危害防制
      條例第4條第1項、第2項，刑法第11條、第55條前段、第
      47條第1項、第59條之規定，並爰審酌被告乙○○為謀私
      利，多次販賣毒品予人施用，不僅戕害他人健康，並直接
      、間接對社會治安構成危害，犯後復飾詞圖卸，態度不佳
      等一切情狀，分別量處如附表編號一、二、三、四、五所
      示之刑；並敘明另於被告乙○○住處扣案之第一級毒品海
      洛因一包（驗餘淨重0.02公克）、第二級毒品甲基安非他
      命四包（驗餘毛重合計2.407公克），尚乏確據證明與本
      案犯罪事實直接相關，且已於被告乙○○前揭施用第一、
      二級毒品案件，經原法院於該案件中諭知沒收銷燬，茲不
      於本案宣告沒收銷燬之。其認定事實、適用法律及量處刑
      期，均為妥適。被告之上訴意旨否認此部分犯罪，及檢察
      官上訴認原審量刑過輕，均為無理由；此部分上訴應予駁
      回。
參、被告甲○○部分：
  一公訴意旨略以：被告甲○○於95 年7月22日上午8時許，在
    乙○○位於桃園縣中壢市○○○路○段50巷20號之住處附近
    ，由甲○○將海洛因分裝為小包，再由乙○○販賣2000 元
    之海洛因予楊順雄；因認被告甲○○所為涉犯毒品危害防制
    條例第4條第1項之販賣第一級毒品罪嫌；且與被告乙○○，
    有犯意聯絡與行為分擔，請論以共同正犯云云。
  二公訴人認被告甲○○涉有上揭罪嫌，無非以同案被告乙○○
    及證人楊順雄於通訊監察錄音曾提及「他說是他女朋友裝的
    」等語，為其主要之論據。惟訊據被告甲○○矢口否認有幫
    助被告乙○○販賣第一級毒品海洛因之犯行，辯稱：其未曾
    分裝或販賣海洛因云云。選任辯護人邱鎮北律師則提出辯護
    意旨稱：本件監聽譯文欠缺補強證據，並無憑信力可言，又
    證人楊順雄所稱「他說是他女朋友裝的」，係聽聞而來，並
    未親自見聞被告甲○○分裝毒品之行為，屬傳聞證據，依法
    不得採為證據，另被告乙○○面對買方質疑，可能係為推卸
    責任，始稱係他人分裝，故其此部分陳述是否為事實，不無
    疑義云云。
  三按犯罪事實應依證據認定之，無證據不得認定其犯罪事實；
    刑事訴訟法第154條第2項定有明文。次按被告之自白為證據
    之一種，須非出於強暴、脅迫、利誘、詐欺或其他不正之方
    法，且與事實相符者，方得採為證據，故被告雖經自白，仍
    應調查其他必要之證據，以察其與事實是否相符，苟無法證
    明其與事實相符，根本即失其證據之證明力，不得採為判斷
    事實之根據。認定犯罪事實所憑之證據，雖不以直接證據為
    限，間接證據亦包括在內；然而無論直接或間接證據，其為
    訴訟上之證明，須於通常一般之人均不致有所懷疑，而得確
    信其為真實之程度者，始得據為有罪之認定，倘其證明尚未
    達到此一程度，而有合理之懷疑存在時，事實審法院復已就
    其心證上理由予以闡述，敘明其如何無從為有罪之確信，因
    而為無罪之判決，尚不得任意指為違法；最高法院46年台上
    字第809號、76年台上字第4986號亦分別著有判例。經查：
    (一)證人楊順雄於如附表編號一所示之販賣第一級毒品予證人
      楊順雄後不久，因發現被告乙○○所販賣之海洛因不足其
      所要求之2000元份量，僅有約1000元之份量，而去電向乙○○反映，乙○○於該次電話中陳述該包海洛因係其請女
      朋友所裝，其未看清楚就交付給楊順雄，願意降價算1000
      元等情，固據證人楊順雄於檢察官偵查中及原法院審理時
      證述明確（見偵查卷第127頁，原審卷第150頁），並有與
      證人楊順雄陳述相符之通訊監察紀錄表附卷可稽（見偵查
      卷第108頁）；被告乙○○確有於電話中告知證人楊順雄
      如附表編號一所示交易之海洛因係其女友分裝一節，固堪
      認定。惟按毫無根據之傳聞事實，無證據能力，不能據以
      認定犯罪，審理事實之法院，不予採取，自非違法，最高
      法院22年上字第2842號亦著有判例。依證人楊順雄之前開
      證言，該證人所稱：「他說是他女朋友裝的」等語，乃係
      傳聞同案被告乙○○，非但屬毫無根據之傳聞事實，且衡
      情極有可能係同案被告乙○○隨口推託之詞；揆諸上揭最
      高法院22年上字第2842號判例意旨，自應認無證據能力，
      而不能執為被告甲○○論罪科刑之依據。
    (二)次查，縱認同案被告乙○○所稱「係其女朋友所分裝」乙
      節，其中所謂「女友」即係指被告甲○○；然該同案被告
      乙○○之上揭陳述，亦不過係被告以外之人審判外之陳述
      ，依刑事訴訟法第159條第1項之規定，原則上仍無證據能
      力。
    (三)再退步言之，縱認同案被告乙○○所稱「係其女朋友所分
      裝」乙節，係有證據能力。然依刑事訴訟法第156條第2項
      之規定，被告（包括同案被告）雖經自白，仍應調查其他
　    必要之證據，以察其與事實是否相符，苟無法證明其與事
      實相符，根本即失其證據之證明力，不得採為判斷事實之
      根據。本件遍閱全卷，除同案被告乙○○所稱「係其女朋
　　　友所分裝」等語外，並查無其他資料足認同案被告乙○○
　　　此部分所述核與事實相符，揆諸刑事訴訟法第156條第2
　　　項之規定，亦不得僅執同案被告乙○○此部分唯一之陳述
      ，即遽予論處被告甲○○罪刑。
  四此外，復查無其他積極證據足資證明被告甲○○有公訴人所
    指之販賣毒品犯行，被告甲○○之犯罪尚屬不能證明。原審
    未及詳查，遽予就被告甲○○論罪科刑，自有未當。被告甲○○之上訴意旨，執以指摘原判決不當，為有理由，檢察官
    上訴認原審量刑過輕，則為無理由；應由本院將原判決撤銷
    ，改為被告甲○○無罪之諭知。
據上論斷，應依刑事訴訟法第369條第1項前段、第364條、第299
條第1項前段、第301條第1項，毒品危害防制條例第4條第1項、
第2項，刑法第11條、第55條前段、第47條第1項、第59條、第51
條第5款，判決如主文。
本案經檢察官陳玉珍到庭執行職務。
中　　華　　民　　國　　96　　年　　11　　月　　29　　日
            刑事第十庭    審判長法　官　楊炳禎
                                法　官　朱光仁
                                法　官　陳博志
以上正本證明與原本無異。
如不服本判決，應於收受送達後十日內向本院提出上訴書狀，其
未敘述上訴之理由者並得於提起上訴後十日內向本院補提理由書
（均須按他造當事人之人數附繕本）。
                                書記官  陳嘉文
中　　華　　民　　國　　96　　年　　12　　月　　4 　　日
附錄：本案論罪科刑法條全文
毒品危害防制條例第4條第1項、第2項
製造、運輸、販賣第一級毒品者，處死刑或無期徒刑；處無期徒
刑者，得併科新臺幣 1 千萬元以下罰金。
製造、運輸、販賣第二級毒品者，處無期徒刑或 7 年以上有期徒
刑，得併科新臺幣 7 百萬元以下罰金。
毒品危害防制條例第18條第1項
查獲之第一、二級毒品及專供製造或施用第一、二級毒品之器具
，不問屬於犯人與否，均沒收銷燬之；查獲之第三、四級毒品及
製造或施用毒品之器具，無正當理由而擅自持有者，均沒入銷燬
之。但合於醫藥、研究或訓練之用者，得不予銷燬。
毒品危害防制條例第19條第1項
犯第 4 條至第 9 條、第 12 條、第 13 條或第 14 條第 1 項、
第2 項之罪者，其供犯罪所用或因犯罪所得之財物，均沒收之，
如全部或一部不能沒收時，追徵其價額或以其財產抵償之。
附表
┌──┬─────┬─────┬────┬───────┬────┬─────┐
│編號│ 交易時間 │ 交易地點 │販賣對象│ 販 賣 得 款  │所犯罪名│ 處   刑  │
│    │          │          ├────┤              │        │（有期徒刑│
│    │          │          │毒品種類│              │        │ ）       │
├──┼─────┼─────┼────┼───────┼────┼─────┤
│    │95.7.22   │桃園縣中壢│楊順雄  │乙○○已交付價│販賣第一│拾伍年陸月│
│ 一 │上午8時許 │市○○○路├────┤格為1000元之海│級毒品罪│          │
│    │          │3 段50巷內│第一級毒│洛因一包予楊順│        │          │
│    │          │之小巷子  │品海洛因│雄，但因與楊順│        │          │
│    │          │          │        │雄約定半個月結│        │          │
│    │          │          │        │一次帳，且楊順│        │          │
│    │          │          │        │雄所任職公司承│        │          │
│    │          │          │        │包之工程未完工│        │          │
│    │          │          │        │，楊順雄未領工│        │          │
│    │          │          │        │資，故楊順雄尚│        │          │
│    │          │          │        │未交付價金予姜│        │          │
│    │          │          │        │義誠          │        │          │
├──┼─────┼─────┼────┼───────┼────┼─────┤
│    │95.7.26   │桃園縣桃園│楊順雄  │乙○○已交付價│販賣第一│拾陸年    │
│ 二 │上午10時許│市○○路附├────┤格為1500元之海│級毒品罪│          │
│    │          │近某公園旁│第一級毒│洛因一包予楊順│        │          │
│    │          │大樓外    │品海洛因│雄，但基於同上│        │          │
│    │          │          │        │原因，尚未取得│        │          │
│    │          │          │        │價金          │        │          │
├──┼─────┼─────┼────┼───────┼────┼─────┤
│    │95.8.13   │桃園縣桃園│吳明修  │乙○○已交付價│販賣第二│柒年陸月  │
│ 三 │中午12時30│市尊爵飯店├────┤格為2000元之安│級毒品罪│          │
│    │分許      │大門旁    │第二級毒│非他命一包予吳│        │          │
│    │          │          │品安非他│明修，但同意吳│        │          │
│    │          │          │命      │明修賒帳，故尚│        │          │
│    │          │          │        │未取得價金    │        │          │
├──┼─────┼─────┼────┼───────┼────┼─────┤
│    │95.8.17   │桃園縣蘆竹│吳明修  │乙○○已交付價│販賣第一│拾伍年陸月│
│ 四 │上午11時40│鄉○○路與├────┤格為1000元之海│級毒品罪│          │
│    │分許      │某路之交岔│第一級毒│洛因一包及價格│、販賣第│          │
│    │          │路口      │品海洛因│為2000元之安非│二級毒品│          │
│    │          │          │及第二級│他命一包予吳明│罪（從一│          │
│    │          │          │毒品安非│修，但同意吳明│重之販賣│          │
│    │          │          │他命    │修賒帳，故尚未│第一級毒│          │
│    │          │          │        │取得價金      │品罪處斷│          │
│    │          │          │        │              │）      │          │
├──┼─────┼─────┼────┼───────┼────┼─────┤
│    │95.8.22   │桃園縣中壢│楊順雄  │乙○○已交付約│販賣第一│拾伍年陸月│
│ 五 │下午5 時30│市○○○路├────┤價格1000元份量│級毒品罪│          │
│    │分許      │3 段50巷內│第一級毒│之海洛因一包予│        │          │
│    │          │之小巷子  │品海洛因│楊順雄，但基於│        │          │
│    │          │          │        │同上編號一之原│        │          │
│    │          │          │        │因，尚未取得價│        │          │
│    │          │          │        │金            │        │          │
├──┼─────┼─────┼────┼───────┼────┼─────┤
│    │95.8.23   │桃園縣中壢│朱賢學  │乙○○交付海洛│販賣第一│拾伍年陸月│
│ 六 │下午1 時45│市○○○路├────┤因一包（驗餘淨│級毒品罪│          │
│    │分許      │3 段50巷20│第一級毒│重0.05公克、空│        │          │
│    │          │號乙○○住│品海洛因│包裝重0.23公克│        │          │
│    │          │處門口    │        │、為警當場於朱│        │          │
│    │          │          │        │賢學身上查扣）│        │          │
│    │          │          │        │予朱賢學；未及│        │          │
│    │          │          │        │付款即被逮捕。│        │          │
└──┴─────┴─────┴────┴───────┴────┴─────┘
